# 请教陈版主：收入准则相关，开市多的可退回会员费

提问人：sky1996 时间：2019-09-01 11:55:34
最近我国第一家【开 * 多】超市开业，有些听起来比较勇敢的规定，其中有一条
进入超市购物需要预缴 299 元一年的年费（简化计 300 元，相当于每月25 元），但这年费可以无条件退回，哪怕到有效期最后一天都可退的那种......超市似乎是通过控制供应链保证了出售任何同类商品，其价格都低于其他零售商，我个人理解是视为会员在超市履约同时取得并消耗超市履约所带来的经济利益，应该是按时段履行的收入
那这种是不是根本不能直接计合同负债，而是先：
借：库存现金 300
贷：预收账款 300
之后每月
借：预收账款 25
3476 、请教陈老师：向自然人收购其高溢价取得的股权形成同一控制下企业合并的会计处理目录贷：合同负债 25
最后根据会员是否要求退款决定确认主营业务收入或是退款
......大概是这种感觉？
不清楚这种情况到底能不能用预收账款科目

回答人：chenyiwei
这种情况可以适用新准则下可变对价的相关规定，因为顾客是有权随时要求退款的，所以可确认收入的金额不能超出在不确定性消除后极可能不会发生重大转回的金额。
由于该公司刚进入中国市场，退款率没有历史数据可供参考，且根据以往同行业相关信息可以合理预见该退款率不会低，所以很可能要到最后一年期满，确定不可能再退回时，才能确认会员费收入。